【裁判字號】    96,訴,2924
【裁判日期】    970424
【裁判案由】    商標異議
【裁判全文】
臺北高等行政法院判決
                                     96年度訴字第02924號
                              .
原      告  甲○○
送達代收人  乙○○
被      告  經濟部智慧財產局
代  表  人  王美花（局長）住同上
訴訟代理人  丁○○
參  加  人  美商‧波露/羅蘭公司有限合夥（The Polo/Lauren
             Company,.
代  表  人  丙○○○○○○B.
送達代收人  林志剛律師
上列當事人間因商標異議事件，原告不服經濟部中華民國96年6
月15日經訴字第09606069250 號訴願決定，提起行政訴訟，經本
院命參加人獨立參加訴訟，本院判決如下：
    主  文
原告之訴駁回。
訴訟費用由原告負擔。
    事  實
一、事實概要：
    原告前於民國（下同）93年7 月15日以「MASTER POLO 及圖
    」商標（下稱系爭商標，如附圖1 ），指定使用於商標法施
    行細則第13條所定商品及服務分類表第24類之「毛巾、浴巾
    、手帕」商品，向被告申請註冊，經其審查，核准列為註冊
    第0000000 號商標。嗣參加人以系爭商標有違商標法第23條
    第1 項第12款、第13款及第14款之規定，對之提起異議。案
    經被告審查，核認系爭商標有商標法第23條第1 項第12款規
    定之適用，以96年1 月23日中台異字第950026號商標異議審
    定書為系爭商標之註冊應予撤銷之處分。原告不服，提起訴
    願，經遭駁回，遂向本院提起行政訴訟。
二、兩造聲明：
  (1)原告聲明（原告未於準備程序及言詞辯論期日到場，聲明及
    陳述起訴狀所載）：
    訴願決定及原處分均撤銷。
    被告應駁回參加人就系爭商標所提之商標異議案。
  (2)被告聲明：
    原告之訴駁回。
    訴訟費用由原告負擔。
  (3)參加人聲明：參加人未於準備程序及言詞辯論期日到場，亦
    未提出書狀作何聲明或陳述。
三、兩造之主張：
  (1)原告主張之理由：
    被告據以審定之法條依據主要乃建立在商標法第23條第1
      項第12款。而商標法所稱著名，指有客觀證據足以認定已
      為相關事業或消費者所普遍認知者，為商標法施行細則第
      16條所明定。所謂「有致相關公眾混淆誤認之虞者」，係
      指商標有使相關消費者對其所表彰之商品來源或產製主體
      發生混淆誤信之虞而言。所謂「有減損著名商標或標章之
      識別性或信譽之虞」者，係指商標以不公平方式或不正利
      用著名商標或標章之識別性，而有致減損著名商標或標章
      之價，或因利用著名商標或標章之信譽而有搭便車不勞而
      獲之情形者而言。
    就商標是否近似乙節，本身即存有高度之主觀成分，是以
      於涉及商標是否近似之問題時，被告於審定時自當客觀審
      慎處理為之，始屬妥適。而正因商標近似與否之判斷甚難
      拿捏，是有關商標是否近似，應以商標圖樣整體為觀察，
      此乃係由於商標呈現在商品/ 服務之消費者眼前的是整個
      圖樣，而非割裂為各部分分別呈現。是以，判斷商標近似
      ，仍應以整體觀察為依歸。本件系爭商標與參加人據以異
      議註冊第515654號「POLO BY RALPH LAUREN」商標、註冊
      第139936號「POLO Player Design」商標、註冊第321855
      號「POLO RALPH LAUREN ＆DESIGN（circular Logo ）」
      商標、註冊第52589 號「POLO」商標、註冊第518886、52
      2079、51381 號「POLO PLAYER SYMBOL」商標（下稱據爭
      商標，如附圖2 ）之「POLO」及騎士騎馬持馬球竿圖系列
      商標相較，固均有「POLO」外文一字，然觀系爭商標之「
      MASTER POLO 及圖」，乃係由外文字「MASTER」、「POLO
      」及策馬跨越欄竿圖所構成，其主要在於表彰賽馬之意，
      其整體意義為「以策馬之姿跨越欄杆（表直線）即有超越
      顛峰成為王者」之意，自不得將其割裂而就其中一字詞加
      以比對。反觀據爭之「POLO」及騎士騎馬持馬球竿圖等商
      標，兩造商標於外觀、觀念或讀意上均分別顯然，以具有
      普通知識經驗之消費者，於購買時施以普通之注意，尚不
      致有所混淆而誤認二商品來自同一來源或雖不相同但有關
      聯之來源。再者，觀諸參加人不論是「POLO BY RALPH LA
      UREN & DESIGN （circular Logo ）」、「POLO BY RALP
      H LAUREN」、「POLO Player Design（原告誤載為Degign
      ）」、「POLO」、「POLO PLAYER SYMBOL」等商標，惟該
      等商標與系爭商標所表達之文字概念不盡相同，遂以具有
      普通知識經驗之消費者來說，於購買時施以普通之注意，
      亦不致有所混淆而產生誤認，是以，兩造商標揆諸上開說
      明應非屬近似。綜合以觀，其整體觀察均可明見二者之差
      異，並無近似。被告加以切割，逕單取「POLO」外文予以
      比對，而強謂兩者間整體予人印象尚有「觀念上共通」之
      處，若係如此，則本於相同事實應為相同處理之平等原則
      ，被告何以另就註冊第718481號「POLOKING」商標，與註
      冊第718543號「DE POLO GIFTS 」等數件案例採以不同之
      標準而為不同之行政處分，此又豈是一句「商標審查個案
      拘束原則」所得輕言帶過。實則，法律所求乃公平、正義
      ，同一事實當應為相同之認定，此乃應予嚴守之準則，蓋
      事實之認定、法律之適用，豈可因人而異，完全繫乎一人
      之心而放任被告所屬審查人員依一己喜好而為相互衝突矛
      盾之處分，此之結果將令人民無所適從。
    嗣參加人所主張之據爭商標，僅其中之一即據爭註冊第51
      5654號「POLO BY RALPH LAUREN」商標指定於毛巾、浴巾
      、手帕之服務及商品，其餘據爭註冊第139936號、321855
      號、52589 號、518886號、522079號所指定之類別及商品
      均未與原告所指定之類別有同一者，被告不察逕以它案註
      冊未指定同類商品之商標但有使用之毛巾、浴巾等相同商
      品上之理由以此為核駁，於此顯有張冠李載之情。實則若
      單以據爭註冊515654號商標與原告系爭商標相較，不論是
      在外觀上或觀念上，其意議名異，繁簡有別，確實有著天
      壤之別，二者並無相似之處，縱使參加人將據爭之騎士騎
      馬持馬球竿圖使用於與系爭商標指定使用之毛巾、浴巾等
      商品上之事實，惟其二者所表達之意一為「以策馬之姿跨
      越欄杆（表直線）即有超越顛峰成為王者」之意；一為「
      騎士騎馬持馬球竿進行休閒運動」之意有所不同，甚者，
      其二者之圖形一屬動態跨越表示；一屬靜態直立表示，況
      二者尚非無法區分，且本件參加人既無證明系爭商標確有
      造成消費者發生混淆誤認之情事，仍憑空指摘二商標確會
      致消費者產生混淆誤認之情，實過於牽強。更甚者，參加
      人其餘註冊商標雖使用於相同或類似之毛巾、浴袍、浴巾
      等商品上，惟二者之行銷管道、場所非為同一且有極大之
      差別性，參加人所鋪陳販售之場所大都以國外市場、精品
      店面、國際飯店等大都會場所，核與原告在一般傳統市場
      、店面市場等場所相較，二者之市場範圍定位顯無市場重
      疊之情形，由此觀之參加人所為主張之論據顯無理由。
    承此前論，不否認參加人之「POLO」及騎士騎馬持馬球竿
      圖為著名商標，是既然為著名商標又銷售數十餘年早已長
      期在消費者留有較深刻之印象，當然消費者在於購買時通
      當會施於較高之注意力，自然而然具有較高的識別能力，
      是一般消費者顯可輕易辨識判斷二商標之不同處。再者，
      參加人既無有致消費者混淆誤認之確鑿事證，又無市場重
      疊之情形，當不致引起一般消費者發生混同誤認之可能，
      則此何來導致消費者產生混淆誤認之虞，被告竟忽略此一
      重要之客觀因素，純以形式上之圖形商標以為判斷近似與
      否，此之處分自有適用法令未臻妥適之不當，不應維持。
  (2)被告主張之理由：
    商標法第23條第1 項第12款本文所謂有致消費者混淆誤認
      之虞，係指商標給予消費者的印象，可能致使消費者混淆
      而誤認商品/ 服務之來源，包括誤認來自不同來源的商品
      / 服務以為來自同一來源，或者誤認二商標之使用人間存
      在關係企業、授權關係、加盟關係或其他類似關係。而判
      斷是否有混淆誤認之虞，被告公告之「混淆誤認之虞」審
      查基準，列有各項相關參考因素。本件存在之相關因素之
      審酌如下：
      I商標是否近似暨其近似之程度：
        商標近似係指二商標予人之整體印象有其相近之處，若
        其標示在相同或類似的商品/ 服務上時，以具有普通知
        識經驗之消費者，於購買時施以普通之注意，可能會有
        所混淆而誤認二商品/ 服務來自同一來源或誤認不同來
        源之間有所關聯（前揭審查基準5.2.1 參照）。商標近
        似之判斷得就二商標外觀、觀念及讀音為觀察。本件系
        爭商標係由外文「MASTER POLO 」結合騎士騎馬圖所組
        成，與參加人據爭之「POLO」及騎士騎馬持馬球竿圖等
        商標相較，二者均有相同之外文「POLO」一字。再者，
        系爭商標之外文係由「MASTER」與「POLO 」 二字所組
        成，其中「MASTER」為形容詞時，有「精通的；熟練的
        ；主要的；總的」之意，系爭之「MASTER POLO 」外文
        ，整體予人印象尚有「熟練的馬球；主要的馬球」等涵
        意，給予消費者主要概念仍偏重在「馬球」字詞上，其
        整體圖樣與據爭商標之「POLO」中文涵義「馬球」結合
        相類似之騎士騎馬圖概念上極為相近，故兩造商標於外
        觀上及觀念上，以具有普通知識經驗之消費者，於購買
        時所施之普通注意，可能會有所混淆而誤認二商品來自
        同一來源或雖不相同但有關聯之來源，應屬構成近似之
        商標。
      II據爭商標是否為著名之商標或標章：
        本件參加人係產製衣服及相關商品之產銷公司，西元19
        67年由羅夫．羅蘭（Ralpy Lauren）先生首創使用外文
        「POLO」及騎士騎馬持馬球竿圖商標於所生產之衣飾、
        領帶、靴鞋、襪子等商品，並在被告取得多件商標註冊
        在案。參加人亦設置網站（Ralpy Lauren Polo.com/ww
        w. polo.com ）廣泛宣傳據爭商標商品，於世界各地設
        有專賣店，於我國亦設有44家專賣店，該等據爭商標所
        表彰之信譽已廣為相關事業或消費者所普遍認知而臻著
        名商標之程度。凡此有參加人提出之西元1967年至2004
        年公司年度大紀事、公司簡介、網站首頁、世界各地與
        台灣專賣店地址及1999年至2004年年報等證據資料影本
        可稽。據爭商標為著名商標之事實，並經被告以中台異
        字第G00000000 、G00000000 、G00000000 、G0000000
        0 號等多件商標異議審定書認定在案，併予說明。
    綜上，本件兩造商標構成近似，據爭商標又為著名商標，
      復考量參加人除據爭註冊第515654號商標之外，仍有將據
      爭之騎士騎馬持馬球竿圖使用於與系爭商標指定使用之毛
      巾、浴巾等相同商品上之事實，而該等據爭商標圖樣又為
      相關消費大眾所普遍認知，故綜合上述因素判斷，一般消
      費者極有可能誤認二商標之商品為同一來源之系列商品，
      或者誤認二商標之使用人間存在關係企業、授權關係、加
      盟關係或其他類似關係，而產生混淆誤認情事，系爭商標
      之註冊，應有商標法第23條第1 項第12款規定之適用。
    本件系爭之「MASTER POLO 」外文與前述據爭之「POLO B
      Y RALPH LAUREN」相較，二者外文之構成字數固屬有別而
      於申請階段經被告認二者在同一或類似商品上非屬近似商
      標而准予註冊。惟本件參加人據爭商標除前述之「POLO B
      Y RALPH LAUREN」態樣外，尚包括「POLO Palyer Design
      」、「POLO PLAYER SYMBOL」、「POLO」及其實際使用證
      據資料上所示據爭商標圖樣。本件系爭商標並非由單純之
      外文所組成，故與參加人所主張著名之「POLO」及騎士騎
      馬持馬球竿圖等據爭商標仍屬構成近似之商標，已如前述
      。再者，商標法第23條第1 項第12款之規範意旨，乃在對
      於著名商標或標章之保護，本件參加人為專賣各種「POLO
      」精品聞名於世之國際企業集團，所主張之據爭「POLO」
      商標除為國內相關事業或消費者所普遍認知外，復經被告
      多件商標異議審定書認定在案，故本件系爭商標之註冊，
      自有前揭條款規定不得註冊事由之適用。另審諸原告所舉
      國內商標註冊案例，其中第718481號「POLO KING 」、第
      718543號「DE POLO GIFTS 」及第718564號「馬可波羅及
      圖MARCO POLO」等商標，業經本件參加人於85年提起異議
      撤銷審定在案。又所餘之商標圖樣與所舉美國與歐洲等商
      標諸案例，核其圖樣與本件不盡相同，且其實際交易情形
      非本件所得論究，基於商標個案審查原則，尚難執為本件
      有利之論據。
    本件系爭商標既有商標法第23條第1 項第12款規定之適用
      ，依法自應撤銷其註冊，則其是否仍有同條項第13款規定
      之適用，已不影響結果之判斷，毋庸再予審究。
    理  由
一、本件被告代表人蔡練生於訴訟進行中變更為王美花，茲據被
    告現任代表人依法具狀向本院聲明承受訴訟，核無不合，應
    予准許。原告經合法通知，無正當理由而未於言詞辯論期日
    到場，核無行政訴訟法第218條、民事訴訟法第386條各款所
    列情形，爰依被告之聲請，由其一造辯論而為判決。
二、按商標「相同或近似於他人著名商標或標章，有致相關公眾
    混淆誤認之虞，或有減損著名商標或標章之識別性或信譽之
    虞者。」不得註冊，為商標法第23條第1 項第12款本文所規
    定。而所謂著名之商標或標章，係指有客觀證據足以認定該
    商標或標章已廣為相關事業或消費者所普遍認知者，商標法
    施行細則第16條定有明文。另兩商標是否近似，應本客觀事
    實，以具有普通知識經驗之購買人，於購買時施以普通所用
    之注意，異時異地隔離觀察判斷之。又所謂「有致相關公眾
    混淆誤認之虞者」，係指商標有使相關消費者對其所表彰之
    商品來源或產製主體發生混淆誤認之虞而言。
三、查本件被告略以，系爭商標與據爭之「POLO」、「POLO BY
    RALPH LAUREN」、「POLO Player Design」及「POLO PLAYE
    R SYMBOL」等商標相較，兩者除均有外文「POLO」外，另系
    爭商標之外文譯意及整體圖樣亦與據爭商標之「POLO」中文
    涵義「馬球」結合相類似之騎士騎馬圖，於概念上極為相近
    ，應屬構成近似之商標。又依參加人提出之公司年度大紀事
    、公司簡介、網站首頁、世界各地與台灣專賣店地址等證據
    資料及多件商標異議審定書，堪認據爭商標所表彰使用於服
    飾、領帶、鞋靴等商品之信譽及品質，應已廣為我國相關事
    業或消費者所普遍認知而達著名商標之程度。故綜合考量兩
    造商標構成近似，且據爭商標為著名商標及兩造商標均使用
    於類似之商品等因素，一般消費者極有可能誤認兩者為同一
    來源，或者誤認兩商標之使用人間存在關係企業、授權關係
    、加盟關係或其他類似關係，而產生混淆誤認情事，應有首
    揭商標法第23條第1 項第12款規定之適用，乃為系爭商標之
    註冊應予撤銷之處分。
四、原告不服，訴稱系爭商標是由圖形與外文文字相輔組合而成
    ，不能任意分割審視。其次，系爭商標之騎士與馬圖案是經
    過設計，外文部分則具有「熟練的馬球」等意義，圖形與文
    字兩相搭配後之整體意匠、讀音或外觀等均與據爭諸商標明
    顯不同，兩造商標應不構成近似。況且，系爭商標所指定使
    用之商品類別也與據爭諸商標不同。再因「POLO」為外文中
    極普通之單字，在實務上商標圖樣中具有「騎馬圖」或「PO
    LO」等字樣獲准註冊而併存者為數眾多，消費者於購買商品
    時對本件之兩造商標自無產生混淆誤認之虞。基於各國間具
    有共同之商標法架構與精神，本件也無被告所稱各國國情與
    法制不同之判斷標準，本件審定結果自屬違法云云，循序提
    起行政訴訟，故本件應審酌者為：系爭商標與據爭商標是
    否近似？據爭商標是否為著名商標或標章？
五、關於系爭商標與據爭商標是否近似部分：
  (1)按所謂商標構成相同或近似者，係指以具有普通知識經驗之
    一般商品購買人，於購買時施以普通所用之注意，就兩商標
    主要部分之外觀、觀念或讀音隔離觀察，有無引起混同誤認
    之虞以為斷。故兩商標在外觀、觀念或讀音上，其主要部分
    之文字、圖形或記號，有一近似，足以使一般相關消費者產
    生混淆誤認之虞者，即為近似之商標。而衡酌商標在外觀或
    觀念上有無混同誤認之虞，應本客觀事實，按下列原則判斷
    之：以具有普通知識經驗之購買者，施以普通所用之注意
    為標準；商標之文字、圖形或記號，應異時異地隔離及通
    體觀察為標準；商標以文字、圖形或記號為聯合式者，應
    就其各部分觀察，以構成主要之部分為標準。故判斷兩商標
    是否近似，應就各商標在「外觀」、「觀念」、「讀音」上
    特別突出顯著，足以讓消費者對標誌整體形成核心印象之主
    要部分異時異地隔離各別觀察，以辨其是否足以引起混淆誤
    認之虞。又判斷商標之近似與否，固以總括全體隔離觀察為
    原則，惟若商標圖樣中之一定部份特別引人注意，有此部分
    而商標之識別功能特別顯著者，自可就此部分加以比較觀察
    ，以判斷兩商標是否近似，此與單純將商標割裂分別比較者
    不同（改制前行政法院73年判字第1144號判決參照）。
  (2)系爭商標圖樣（附圖1）係由一躍馬馳騁之騎士圖形與外文
    「MA STER POLO」分置上下所組合而成。據爭之「POLO」、
    「POLO BY RALPH LAUREN」等商標圖樣是由橫書之單獨外文
    「POLO」，或以「POLO」做為一列字串之首字者所構成；而
    據爭之「POLO Player Design」及「POLO PLAYER SYMBOL」
    等商標圖樣（附圖2之下方2圖）則係由一馬球選手騎坐馬上
    並手持馬球桿之圖形單獨或另與外文「POLO」等字樣所組合
    而成者。兩造商標相較皆有引人注目之外文「POLO」，或予
    人寓目印象深刻之騎士馭馬圖案等為商標圖樣中極其醒目之
    部分，成為該等商標之識別功能特別顯著者，以總括全體隔
    離觀察為原則，以具有普通知識經驗之消費者，於購買時施
    以普通之注意，異時異地隔離觀察，以一般消費者極有可能
    誤認兩者為同一來源，或者誤認兩商標之使用人間存在關係
    企業、授權關係、加盟關係或其他類似關係，而產生混淆誤
    認情事，應屬構成近似之商標。原告稱該等商標與系爭商標
    所表達之文字概念不盡相同，遂以具有普通知識經驗之消費
    者來說，於購買時施以普通之注意，亦不致有所混淆而產生
    誤認者，單純將商標割裂而為分別比較，未能針對標誌整體
    形成核心印象之主要部分，異時異地隔離各別觀察，所稱自
    無足憑。
六、關於據爭商標是否為著名商標或標章部分：
  (1)商標法第23條第1 項第12款所稱之著名商標或標章，同法施
    行細則第16條規定中之「著名」與否判斷標準應有客觀證據
    足以認定該商標已廣為相關事業或消費者所普遍認知而言。
    所謂「著名商標」，既係世所共知之商標，應指中華民國國
    境內一般消費者所共知者而言，其認定標準，除該著名商標
    所表徵之商品，在時間上須有悠久歷史外，在空間上更須有
    廣泛行銷之事實，在品質上已建立優良信譽，為一般消費者
    所樂於購買者，始足當之。參照被告公布之「商標法第23條
    第1 項第12款著名商標保護審查基準」2.1.2.1 規定：「著
    名商標之認定應就個案情況，考量下列足資認定為著名之參
    酌因素等綜合判斷：商標識別性之強弱。相關事業或消
    費者知悉或認識商標之程度。商標使用期間、範圍及地域
    。商標宣傳之期間、範圍及地域。商標是否申請或取得
    註冊、申請註冊之期間、範圍及地域。商標成功執行其權
    利之紀錄，特別指經曾經行政或司法機關認定為著名之情形
    。商標之價值。其他足以認定著名商標之因素。」，換
    言之，判斷一商標是否屬著名商標，應以施行細則第16條規
    定中之「客觀證據」為認定，而客觀證據是可以上開著名商
    標保護審查基準」2.1.2.1之各項要件來觀察，符合越多要
    件或符合程度越高者，則該商標之著名程度自然越高。
  (2)依參加人於異議階段所提出之西元1967年至2004年公司年度
    大紀事、公司簡介、網站首頁、世界各地與臺灣專賣店地址
    、西元1999年至2004年年報資料影本等證據資料觀之，可知
    據爭「POLO」等商標係參加人首創使用於衣服、皮夾、皮包
    、手提箱等商品之商標，除於世界多個國家獲准註冊外，並
    自61年起陸續於我國獲准註冊多件商標，其商品亦於我國及
    世界多國廣泛行銷，並藉網路、報章雜誌及型錄等宣傳廣告
    ，足堪認定其所表彰之信譽於系爭商標93年7月15日申請註
    冊時，已廣為我國相關事業或消費者所普遍認知，而為著名
    商標。且據爭「POLO」、「POLO PLAYER SYMBOL」等諸商標
    為著名商標乙節，業經經濟部92年3月18日經訴字第0920620
    622號、95年6月27日經訴字第09506171420號及95年8月29日
    經訴字第09506176960號等多件訴願決定書肯認在案。據爭
    商標為著名商標應無疑義。
七、系爭商標指定使用於毛巾、浴巾、手帕商品，與據爭諸商標
    係使用於服飾、皮件等商品，兩者商品在用途、材料、產製
    者等因素上具有共同或關聯之處，應屬同一或類似商品。衡
    酌兩造商標之近似程度，所使用商品間又存在相當之類似程
    度，且據爭諸商標為著名商標等因素。是本件系爭商標之註
    冊，足致相關公眾誤認其與據爭諸商標之商品為同一來源之
    系列商品，或誤認兩造商標之使用人間存在關係企業、授權
    關係、加盟關係或其他類似關係，而產生混淆誤認情事，被
    告依首揭商標法第23條第1 項第12款之規定，為系爭商標註
    冊之撤銷處分，並無不法，訴願決定予以維持，亦無不合。
    原告徒執前詞，訴請撤銷，為無理由，應予駁回。
    又系爭商標既應依上開規定撤銷其註冊，則其是否尚有違商
    標法第23條第1 項第13、14款之規定，即無庸審究，併予敘
    明。至於原告指其他案例採以不同之標準而為不同之行政處
    分，不能以商標審查個案拘束原則輕言帶過云云，經查原告
    所舉其他註冊案例，核其圖樣或與本件並不相同，且亦屬另
    案判斷是否妥適問題，自當各自斟酌相關商標與據以准駁商
    標是否近似，及相關商標有無致相關消費者混淆誤認之虞等
    情節各別認定，背景不同，當然應為不同之處置，此乃商標
    審查個案拘束原則，原告所質疑者當無可憑，自難比附援引
    執為有利本件之論據。兩造其餘攻擊防禦方法均與本件判決
    結果不生影響，故不逐一論述，併此敘明。
八、據上論結，本件原告之訴為無理由，依行政訴訟法第98條第
    1 項前段、第218 條、民事訴訟法第385 條第1 項前段，判
    決如主文。
中    華    民    國    97    年     4    月   24     日
                       臺北高等行政法院第三庭
                                 審判長法  官  姜素娥
                                       法  官  楊莉莉
                                       法  官  陳心弘
上為正本係照原本作成。
如不服本判決，應於送達後20日內向本院提出上訴狀並表明上訴
理由，如於本判決宣示後送達前提起上訴者，應於判決送達後20
日內補提上訴理由書（須按他造人數附繕本）。
中    華    民    國    97    年     4    月   24     日
                                       書記官  王英傑


司法院資訊處製作；財團法人民間司法改革基金會備份。
